---
output:  
  html_document:
    keep_md: true
---

# Death + recover prediction 

```{r}
source("./rscript/death_pred.r")

plot_negbin_for_country <- function(country){
  data <- extract_region(covid_data, country)

  #fitting BFGS Nelder-Mead L-BFGS-B CG SANN
  mod <- fit(method= "BFGS", list(deaths = data$new_deaths, recovered = data$NewRecovered), data$new_cases, 100, init = c(7, 1, 37, 2, 0.12))
  #refine
  mod <- fit(method= "Nelder-Mead", list(deaths = data$new_deaths, recovered = data$NewRecovered), data$new_cases, 100, init = mod$par)
  
  par <- mod$par; par[1:4] <- softplus(par[1:4])
  print(par)
  
  plot_cum_model(data$new_deaths, data$NewCases, c(mod$par[1], mod$par[2], mod$par[5]), 100)
  plot_model    (data$new_deaths, data$NewCases,  c(mod$par[1], mod$par[2], mod$par[5]), 100)
  
  
  plot_cum_model(data$NewRecovered, data$NewCases, c(mod$par[3], mod$par[4], 1 - mod$par[5]), 100)
  plot_model    (data$NewRecovered, data$NewCases,  c(mod$par[3], mod$par[4], 1 -mod$par[5]), 100)
}

plot_exp_for_country <- function(country){
  data <- extract_region(covid_data, country)

  #fitting exp BFGS Nelder-Mead L-BFGS-B CG SANN
  mod <- fit_exp(method= "BFGS", list(deaths = data$new_deaths, recovered = data$NewRecovered), data$new_cases, 100, init = c(7, 37,0.12))
  #refine
  mod <- fit_exp(method= "Nelder-Mead", list(deaths = data$new_deaths, recovered = data$NewRecovered), data$new_cases, 100, init = mod$par)
  #final loss
  print(mod$par)
  
  plot_cum_model(data$new_deaths, data$NewCases, c(mod$par[1], log(exp(1)-1), mod$par[3]), 100)
  plot_model    (data$new_deaths, data$NewCases,  c(mod$par[1], log(exp(1)-1), mod$par[3]), 100)
  
  
  plot_cum_model(data$NewRecovered, data$NewCases, c(mod$par[2], log(exp(1)-1), 1 - mod$par[3]), 100)
  plot_model    (data$NewRecovered, data$NewCases,  c(mod$par[2], log(exp(1)-1), 1 -mod$par[3]), 100)
}

```

Thử plot với Mĩ, plot recover cho ra kết quả đẹp. 
```{r}
country = "US"
plot_negbin_for_country(country)
plot_exp_for_country(country)

```

Tiếp theo là thử các nước khác
```{r}
country = "Vietnam"
plot_negbin_for_country(country)
plot_exp_for_country(country)

```

```{r}
country = "Japan"
plot_negbin_for_country(country)
plot_exp_for_country(country)

```

Ý đẹp nhất. 
```{r}
country = "Italy"
plot_negbin_for_country(country)
plot_exp_for_country(country)

```

Nhận xét chung là exp plot xấu hơn neg bin. Thử tiếp mấy nước.

```{r}
country = "Korea, South"
plot_negbin_for_country(country)
plot_exp_for_country(country)
```

Tới vẽ Hàn Quốc thì thấy exp yếu hơn thấy rõ. Neg bin fit tốt hơn.

```{r}
country = "Malaysia"
plot_negbin_for_country(country)
plot_exp_for_country(country)
```

```{r}
country = "Russia"
plot_negbin_for_country(country)
plot_exp_for_country(country)
```

```{r}
country = "Germany"
plot_negbin_for_country(country)
plot_exp_for_country(country)
```

```{r}
country = "Taiwan*"
plot_negbin_for_country(country)
plot_exp_for_country(country)
```

```{r}
country = "Canada"
plot_negbin_for_country(country)
plot_exp_for_country(country)
```

Từ giờ chỉ plot neg bin, dựa vào https://ourworldindata.org/covid-cases và chọn những nước thuộc top số cases để vẽ. 

```{r}
country = "Brazil"
plot_negbin_for_country(country)
```

```{r}
country = "India"
plot_negbin_for_country(country)
```

```{r}
country = "Peru"
plot_negbin_for_country(country)
```

```{r}
country = "Chile"
plot_negbin_for_country(country)
```

Nhìn số liệu death với recov như là Chile với brazil chờ 1 ngày rồi tống hết vô data vậy. 

```{r}
country = "Mexico"
plot_negbin_for_country(country)
```

Mexico coi vậy mà ổn

```{r}
country = "Spain"
plot_negbin_for_country(country)
```

```{r}
country = "United Kingdom"
plot_negbin_for_country(country)
```
Có ô bị thiếu giá trị à... Để check sau. Mà sao trong dữ liệu của UK lại có giá trị âm ở new cases thế nhỉ. 

















