---
title: "wiki viet"
output: html_document
---

```{r}

covid_data = read.csv("wiki-viet-1307.csv",encoding="UTF-8")
head(covid_data)
```



```{r}
library(ggplot2)
covid_data_plot = covid_data
covid_data_plot$Thoi.gian = as.Date(covid_data_plot$Thoi.gian, format='%d/%m')
ggplot(covid_data_plot, aes(x=Thoi.gian, y = Tuoi)) +
  geom_line(color = "RED", size=1.3) + scale_x_date(breaks = scales::breaks_pretty(10))


```

```{r}
thoi_gian = unique(covid_data_plot$Thoi.gian)
nhom_tuoi = c('<1', '01-4', '05-14', '15-24', '25-34', '35-44', '45-54', '55-64', '65-74', '75-84', '85+') 

make_std_df = function(thoi_gian, nhom_tuoi) {
  new_thoi_gian = rep(thoi_gian, each = length(nhom_tuoi))
  new_age_group = rep (nhom_tuoi, length(thoi_gian))
  init_value = rep(0, length(new_age_group))
  return(data.frame(new_thoi_gian, new_age_group, init_value))
}

combined_age_group = make_std_df(thoi_gian, nhom_tuoi)

```

Vì đọc ra factor nên phải đổi <1 và 3 tháng tuổi thành 0.

```{r}
group_of_age = function(age) {
  
  if (age  == "3 tháng tuổi") {
    return('<1')
  }
  age = as.numeric(as.character(age))
  if (age >= 1 & age <= 4) {
    return('01-4')
  }
  if (age >= 5 & age <= 14) {
    return('05-14')
  }
  if (age >= 15 & age <= 24) {
    return('15-24')
  }
  if (age >= 25 & age <= 34) {
    return('25-34')
  }
  if (age >= 35 & age <= 44) {
    return('35-44')
  }
  if (age >= 45 & age <= 54) {
    return('45-54')
  }
  if (age >= 55 & age <= 64) {
    return('55-64')
  }
  if (age >= 65 & age <= 74) {
    return('65-74')
  }
  if (age >= 75 & age <= 84) {
    return('75-84')
  }
  if (age >= 85) {
    return('85+')
  }
  return('<1')
}
```


```{r}

count_age1 = function(thoi_gian,tuoi) {
  # apply for covid_data_plot
  age_g = group_of_age(tuoi)
  combined_age_group[combined_age_group$new_thoi_gian == thoi_gian & combined_age_group$new_age_group == age_g,3] <<- combined_age_group[combined_age_group$new_thoi_gian == thoi_gian & combined_age_group$new_age_group == age_g,3] + 1
}
for (i in 1:nrow(covid_data_plot)) {
  
  thoi_gian = covid_data_plot[i, 2]
  tuoi = covid_data_plot[i,3]
  count_age1(thoi_gian, tuoi)
}

```


```{r}
ggplot(data=combined_age_group, aes(x=new_thoi_gian, y=init_value, group=new_age_group, color=new_age_group)) + geom_line(size=1)
```

```{r}
ggplot(data=combined_age_group, aes(x=new_thoi_gian, y=init_value, group=new_age_group, color=new_age_group)) + geom_smooth()
```

Hình xấu quá nên cumsum vậy :(
```{r}
combined_age_csum = combined_age_group
combined_age_csum$csum = ave(combined_age_csum$init_value, combined_age_csum$new_age_group, FUN=cumsum)
```

```{r}

ggplot(data=combined_age_csum, aes(x=new_thoi_gian, y=csum, group=new_age_group, color=new_age_group)) + geom_line(size=1)
ggplot(combined_age_csum, aes(x = new_thoi_gian, y = init_value, fill = new_age_group)) + geom_area(colour="black", size=0.2, alpha=.4)
ggplot(combined_age_csum, aes(x = new_thoi_gian, y = csum, fill = new_age_group)) + geom_area(colour="black", size=0.2, alpha=.4)
```

Cái cuối tốt nhất nhỉ
```{r}
library(plotly)

ggplot(combined_age_csum, aes(x = new_thoi_gian, y = csum, fill = new_age_group)) + geom_area(colour="black", size=0.2, alpha=.4)
ggplotly()
```

Dễ thấy độ tuổi từ 15 - 44 là chiếm nhiều nhất. Không có dữ liệu số người chết nên không kết luận được ai dễ chết. Chỉ đủ kết luận tuổi trẻ là mắc nhiều nhất ở VN. 
Khác với dữ liệu Mỹ (https://www.cdc.gov/nchs/nvss/vsrr/covid_weekly/index.htm) khi số chết thì càng già càng dễ chết. Nhưng Mỹ không cấp số case theo tuổi nên cũng không so được.

Giờ đi xét theo giới tính
```{r}
require(dplyr)
combined_sex = covid_data_plot %>% count(Thoi.gian, Gioi.tinh)
combined_sex_csum = combined_sex
combined_sex_csum$csum = ave(combined_sex_csum$n, combined_sex_csum$Gioi.tinh, FUN=cumsum)
```

```{r}
ggplot(data=combined_sex_csum, aes(x=Thoi.gian, y=csum, group=Gioi.tinh, color=Gioi.tinh)) + geom_line(size=1)
ggplot(combined_sex_csum, aes(x = Thoi.gian, y = csum, fill = Gioi.tinh)) + geom_area(colour="black", size=0.2, alpha=.4)

```

Theo giới tính thì độ lây nhiễm khá đều nhau. 



































